臺灣彰化地方法院交通事件裁定　　　　 96年度交聲字第376號
原處分機關　交通部公路總局臺中區監理所彰化監理站
異　議　人
即受處分人　甲○○
上列異議人即受處分人因違反道路交通管理處罰條例案件，對於
交通部公路總局臺中區監理所彰化監理站民國96 年4月25日所為
之裁決書（彰監四字第裁64─Z00000000號、彰監四字第裁 64─
Z00000000號）不服，聲明異議，本院裁定如下：
    主  文
異議均駁回。
    理  由
一、按汽車行駛於高速公路、快速公路或設站管制之道路，不遵
    使用限制、禁止、行車管制及管理事項之管制規則，而行車
    速度超過規定之最高速限或低於規定之最低限速者，處新臺
    幣（下同）3,000元以上6,000元以下罰鍰，又汽車駕駛人，
    駕駛汽車不服從交通勤務警察或依法令執行交通指揮、稽查
    任務人員之指揮或稽查，而本章各條無處罰之規定者，處90
    0元以上1,800元以下罰鍰，而汽車駕駛人駕駛汽車違反道路
    交通管理處罰條例第33 條第1項、第60條第2項第1款規定者
    ，除應依該條所規定之罰鍰處罰外，均予記違規點數1 點，
    道路交通管理處罰條例第33條第1項第1款、第60條第2項第1
    款、第63條第1項第1款定有明文；又依違反道路交通管理事
    件統一裁罰基準及處理細則所訂之違反道路交通管理事件統
    一裁罰基準表，亦明定小型車行駛於高速公路，行車速度超
    過規定之最高時速20公里以上未滿40公里，而於期限內繳納
    或到案聽候裁決者，處3,500元之罰鍰。
二、原處分意旨略以：本件異議人即受處分人甲○○駕駛之車牌
    號碼9Q-2188號自用一般小客車，於民國（下同）96年3月15
    日21時24分許，行經國道一號北上193公里處，時速限制100
    公里之路段，經警以雷射測速照相儀器（光達式，俗稱 PDA
    ）偵測時速高達122公里，超速22 公里，及攔停後拒絕出示
    駕照及行照而不服從交通勤務警察稽查，嗣經內政部警政署
    國道公路警察局員警就受處分人所為前開2 項違規行為掣單
    舉發。受處分人於舉發通知單上所載應到案日期（96 年3月
    30日）前提出申訴，經原處分機關請舉發機關調查結果，仍
    認受處分人確有在高速公路不遵管制規定，超速行駛，及駕
    駛汽車有違反同條例之行為，經交通勤務警察制止時，拒絕
    出示駕照及行照接受稽查之2 項違規行為，原處分機關乃分
    別依道路交通管理處罰條例第33 條第1項、第60條第2項第1
    款、第63條第1項第1款及違反道路交通管理事件統一裁罰基
    準及處理細則所訂之違反道路交通管理事件統一裁罰基準表
    規定於96年4月25日，以彰監四字第裁64─Z00000000、64─
    Z00000000號裁決書就受處分人前開2項違規行為，各裁處受
    處分人罰鍰3,500元及900元，併各予記違規點數1點。
三、受處分人聲明異議意旨略以：對舉發單所載違規時間業有行
    車經過上開路段並無疑義，惟舉發時受處分人正由中間車道
    轉換到外側車道，車速為時速110 公里，懷疑是測到中間車
    道的前車，而對該雷射測速槍之準確度有所質疑及有提出身
    分證云云。
四、訊據受處分人固不否認其於上開時間行車經過上開路段，且
    其並未配合稽查員警要求出示駕駛執照及行車執照等情，並
    辯稱其拿出證件的時候，警察就準備要開單，所以才不用出
    示其他的證件等語。經查，受處分人駕駛車牌號碼 9Q-2188
    號自用一般小客車，於96 年3月15日21時24分許，行經國道
    一號北上193公里處，時速限制100公里之路段，經警以雷射
    測速照相儀器（光達式，俗稱PDA）偵測時速高達122公里，
    超速22公里乙節，有舉發違反道路交通管理事件通知單1 紙
    附卷可稽。次查雷射測速槍使用時只能鎖定一輛車測速有無
    違規，在數百公尺前鎖定後，就無法再測到其他車輛，且雷
    射槍鎖定後，如果中途有車輛變換車道，即無法再另行鎖定
    舉發，而無誤拍他車之可能，亦有舉發單位內政部警政署國
    道公路警察局第三警察隊96年4月12日公警三交字第0950371
    227 號函附卷可稽。另經本院傳訊證人張仁山（即本件當場
    舉發之員警）到庭證稱：測速槍的結構是有紅外線的設計，
    它是一個點，針對車子的移動，紅外線的點對準車子前面的
    車牌，以兩手穩定才能測到。如果測速槍搖晃，根本就測不
    到數據。雷射槍的測點只有單一測點，不可能測到其他車輛
    等語，此有本院96 年6月14日訊問筆錄在卷可稽。衡諸證人
    乙○○○○與受處分人毫無怨懟，自無自陷於偽證罪之追訴
    而構詞誣賴受處分人之理，且於本件卷存證據資料內亦無任
    何積極證據足以證明員警上開供述係屬虛偽，未有足以令人
    顯信其證述為不可採之品性證據或前科證據存在，本院自不
    得僅因證人為本件開單告發受處分人之員警而全盤抹煞其於
    訴訟上所具之證人資格。況受處分人就上開證人陳證，無法
    舉出或提出任何對其有利之證據資料，以使本院對證人所述
    產生合理之懷疑。再交通警察製單舉發違反道路交通管理處
    罰條例所列之違規事實，本質上為行政處分，係公務員基於
    職務上之權力，依法就特定之具體事件上所為之具公法上效
    果之單方面行政行為，基於公務員為公法上行為具有公信力
    之原則，該行政行為當可被推定為真正，其據以依法處分之
    事實認定亦為正確無誤，本此公信原則，立法者遂賦予行政
    機關制定違反道路交通管理事件統一裁罰基準及處理細則，
    使勤務員警得當機處分以達其維護交通秩序、安全之行政目
    的。從而，執勤警員本其維護交通秩序、安全職責所為之舉
    發，自應受到合法、正確之推定，其證言自得採為佐證。準
    此，受處分人所陳乙○○○○測得之超速違規行為應係其他
    車輛之主張，即難謂有據，本件員警依法舉發，並無違誤，
    受處分人業有舉發之2項違規事實，洵堪認定。
五、綜上所述，本件受處分人確有「汽車行駛高速公路速度超過
    規定最高限速 (未滿40 公里)」及「汽車駕駛人，駕駛汽車
    不服從交通勤務警察之稽查」之違規行為，原處分機關就受
    處分人前揭2 項違規行為，依道路交通管理處罰條例第33條
    第1項第1款、第60條第2項第1款、第63條第1項第1款及違反
    道路交通管理事件統一裁罰基準及處理細則所訂之違反道路
    交通管理事件統一裁罰基準表之規定各裁處罰鍰3,500 元及
    900元，併各予記違規點數1點，核無違誤，本件受處分人之
    異議為無理由，自應
    將其異議駁回。
據上論斷，應依道路交通案件處理辦法第19條，裁定如主文。
中　　華　　民　　國　　96　　年　　6 　　月　　29　　日
                  臺灣彰化地方法院交通法庭
                                法  官  姚銘鴻
以上正本證明與原本無異。
如不服本裁定，應於裁定送達後5日內向本院提出抗告狀（須附
繕本）。
中　　華　　民　　國　　96　　年　　6 　　月　　29　　日
                                書記官  郭佳雯
